最高法院刑事判決　　　　　　　　　　111年度台上字第426號
上　訴　人　鄭勝文



上列上訴人因違反毒品危害防制條例等罪案件，不服臺灣高等法
院高雄分院中華民國110 年10月14日第二審判決（110 年度上訴
字第847號，起訴案號：臺灣高雄地方檢察署109年度偵字第1362
2、17374號），提起上訴，本院判決如下：
    主  文
上訴駁回。
    理  由
一、按刑事訴訟法第377 條規定，上訴於第三審法院，非以判決
    違背法令為理由，不得為之。是提起第三審上訴，應以原判
    決違背法令為理由，係屬法定要件。如果上訴理由書狀並未
    依據卷內訴訟資料，具體指摘原判決不適用何種法則或如何
    適用不當，或所指摘原判決違法情事，顯與法律規定得為第
    三審上訴理由之違法情形，不相適合時，均應認其上訴為違
    背法律上之程式，予以駁回。
二、本件經原審審理結果，認為上訴人鄭勝文有原判決事實欄所
    載犯行，因而維持第一審論處上訴人共同販賣第一級毒品（
    1 罪）、販賣第二級毒品（4 罪）罪刑之判決，並為沒收宣
    告及定應執行刑（有期徒刑9 年8 月）之判決，駁回上訴人
    之第二審上訴。已詳述認定犯罪事實所憑之證據及其認定之
    理由。從形式上觀察，並無足以影響判決結果之違法情形存
    在。且查：
㈠、毒品危害防制條例第17條第1 項所稱「供出毒品來源，因而
    查獲其他正犯或共犯者」，係指被告供出毒品來源之相關資
    料，諸如前手之姓名、年籍、住居所或其他足資辨別之特徵
    等，使調查或偵查犯罪之公務員因而對之發動調查或偵查並
    破獲者而言，是故，偵查機關必有因而查獲正犯或共犯，始
    足合於減輕或免除其刑之要件。上訴人經警查獲本案後，雖
    於警詢中供稱其事實欄一、㈠所載共同販賣海洛因犯行之毒
    品來源為綽號「鬱卒」即「吳育竹」，惟上訴人並未能進而
    提供「吳育竹」使用之手機門號、交通工具或其他足資辨別
    之年籍資料，致警方未能查獲其人，有高雄市政府警察局刑
    事警察大隊民國000 年0月0日高市警刑大偵00字第00000000
    000 號函在卷可憑，即與上開規定不符，原判決就上訴人此
    部分犯行未適用該規定減輕或免除其刑（見原判決第7 頁）
    ，殊無違誤可言。上訴意旨略謂：上訴人供出販賣海洛因之
    共同正犯「鬱卒」即「吳育竹」以及該人收押所在，警方已
    可據以調查，原審未予調查，有調查未盡之違誤等語。係徒
    憑己意，任意指摘，自非適法之第三審上訴理由。
㈡、上訴人就原判決事實欄一、㈡所載販賣第二級毒品4 罪部分
    ，於刑事上訴理由狀並未有一語指摘有何違背法令，此部分
    上訴顯然違背法定上訴要件。
三、綜上，本件上訴違背法律上之程式，應予以駁回。
據上論結，應依刑事訴訟法第395條前段，判決如主文。
中    華    民    國   111    年    1     月    13    日
                  刑事第二庭審判長法  官  林  勤  純  
                                  法  官  莊  松  泉  
                                  法  官  李  釱  任  
                                  法  官  吳  秋  宏  
                                  法  官  王  梅  英  
本件正本證明與原本無異
                                  書記官
中    華    民    國   111    年    1     月    19    日